臺灣新竹地方法院刑事判決
109年度易字第871號
公  訴  人  臺灣新竹地方檢察署檢察官
被      告  郭志鴻






上列被告因贓物等案件，經檢察官提起公訴（109年度偵字第787
5號、第7876號、第7878號、第9312號、第9315號），本院依簡
式審判程序判決如下：
    主  文
郭志鴻犯如附表二所示之陸罪，均累犯，各處如附表二「主文罪
名及宣告刑暨沒收」欄所示之刑及沒收。附表二編號一、四、五
之得易科罰金之有期徒刑部分，應執行有期徒刑柒月，如易科罰
金，以新臺幣壹仟元折算壹日；附表二編號二、三之不得易科罰
金之有期徒刑部分，應執行有期徒刑壹年。
    事  實
一、本件犯罪事實：
　　郭志鴻基於意圖為自己不法所有之竊盜、收受贓物之犯意，
    分別起意為以下之犯行：
　㈠於民國108年11月18日6時11分許，在位於桃園市○○區○○路000
    巷0號前，見蘇昌明所使用之車牌號碼0000-00號自用小貨車
    停放於該址路旁，遂趁無人看管之際，竊取上開小貨車，得
    手後便將上開貨車供己代步使用。嗣蘇昌明發現上開貨車遭
    竊而報警循線查獲上開貨車（業已發還蘇昌明）。
　㈡於108年9月2日17時28分許，前往位於桃園市○○區○○路000號
    之「三和第二市民活動中心」，趁無人看管之際，鑽爬踰越
    該活動中心金屬防閑縫隙及門窗進入後，徒手竊取謝金棋所
    管領之附表一編號1、2所示之物。嗣謝金棋發現上開活動中
    心遭竊而報警循線查獲。
　㈢於108年6月27日22時44分許，與李庭軒（經本院以109年度易
    字第871號判決判處有期徒刑9月）共同基於加重竊盜之犯意
    聯絡，先由郭志鴻駕駛其向不知情之董庭妤所借用之車牌號
    碼0000-00號自用小客車，搭載李庭軒前往位於桃園市○○區○
    ○街000巷00○0號（起訴書誤載為626巷67之1號，應予更正）
    之木材廠，趁無人看管之際，鑽爬踰越該木材廠不詳縫隙處
    進入該廠區後，共同徒手竊取余峻寬所管領並放置在該處之
    附表一編號3、4所示之物，得手後復一同將該物搬運至上揭
    汽車內，且駕駛該汽車離去。嗣余峻寬發現上開木材廠遭竊
    而報警循線查獲。
　㈣於108年10月30日3時27分許，郭志鴻駕駛其前所竊得車牌號
    碼00-0000號之贓車（涉嫌竊盜車牌號碼00-0000號汽車部分
    ，由檢察官另行偵辦），在位於桃園市○○區○○路000號前，
    見林正中所有車牌號碼00-0000號自用小客車停放於該址，
    遂趁無人看管之際，以不詳方式破壞該汽車副駕駛座車門把
    手，入內竊取林正中所有之附表一編號5、6、7所示之物。
    嗣林正中發現上開汽車遭竊而報警循線查獲。
　㈤於108年11月2日3時20分許，先由郭志鴻不知情之胞弟曾立成
    騎駛車牌號碼000-000號普通重型機車搭載郭志鴻前往桃園
    市○○區○○路000號前，見林正中所有車牌號碼00-0000號自用
    小客車停放於該址，遂趁無人看管之際，由郭志鴻徒步至上
    開汽車旁開啟車門入內，企圖透過拉出方向盤下方電線組並
    接電之方式發動該汽車竊取之，惟因該汽車內設有暗鎖，致
    無法以該方式發動而未能得手。嗣林正中發現上開車牌號碼
    00-0000號自用小客車遭竊而報警循線查獲。
　㈥於108年10月23日18時6分前某時許，在不詳地點明知詹詠璇
    前失竊之車牌號碼0000-00號自用小客車（於108年10月23日
    2時許在桃園市○鎮區○○路0段000號前失竊），係來路不明之
    贓車，竟仍基於收受贓物之故意，同意收受並將之供己代步
    使用。嗣詹詠璇發現上開汽車遭竊而報警循線查獲（業已發
    還詹詠璇）。
二、案經蘇昌明訴由新竹縣政府警察局橫山分局、謝金棋訴由桃
    園市政府警察局刑事警察大隊、詹詠璇訴由桃園市政府警察
    局龍潭分局報告臺灣桃園地方檢察署（下簡稱桃園地檢）檢
    察官呈請臺灣高等檢察署檢察長核轉臺灣新竹地方檢察署（
    下簡稱新竹地檢）檢察官偵偵查起訴。　　　　
    理  由
壹、程序事項：
一、按檢察官代表國家提起公訴，依檢察一體原則，到庭實行公
    訴之檢察官如發現起訴書認事用法有明顯錯誤，亦非不得本
    於自己確信之法律見解，於論告時變更起訴之法條，或於不
    影響基本事實同一之情形下，更正或補充原起訴之事實，此
    有最高法院100年度台上字第4920號判決意旨可參。經查，
    關於論罪事實、法條原有贅載被告郭志鴻如事實一、㈡、㈢所
    載涉犯攜帶兇器竊盜部分，嗣經公訴人依卷內事證減縮更正
    被告此部分之事實及法條（本院卷第189頁至第190頁），是
    依上開法文說明，自應以公訴人上開更正後之內容作為本案
    審理之範圍，合先敘明。
二、本件被告所犯之罪，非死刑、無期徒刑、最輕本刑為3 年以
    上有期徒刑之罪，或高等法院管轄第一審之案件，被告於本
    院準備程序進行中，就被訴事實為有罪之陳述，經本院認合
    於刑事訴訟法第273 條之1 第1 項之規定，裁定進行簡式審
    判程序，合先敘明。又按簡式審判程序之證據調查，不受第
    159 條第1 項之限制，刑事訴訟法第273 條之2 定有明文，
    是於行簡式審判程序之案件，被告以外之人於審判外之陳述
    ，除有其他不得作為證據之法定事由外，應認具有證據能力
    。
貳、實體部分：　　
一、認定犯罪事實所憑之證據及理由：
    前揭犯罪事實，業據被告於警詢、偵查、本院準備程序及簡
    式審判程序時均坦承不諱（桃園地檢2581號偵卷第29頁背面
    至第32頁、第195頁至第201頁；桃園地檢5399號偵卷第7頁
    背面至第9頁；桃園地檢10452號偵卷第9頁至第11頁、第16
    頁至第21頁、第103頁至第105頁；桃園地檢17641號偵卷第1
    0頁至第12頁；新竹地檢7878號偵卷第24頁至第27頁；本院
    卷第189頁至第191頁、第203頁），核與共犯李庭軒於警詢
    、偵查中供述、證人董庭妤於警詢及偵查中證述、證人曾立
    成於警詢中證述（桃園地檢2581號偵卷第57頁、第183頁至
    第185頁；桃園地檢3317號他卷第23頁至第25頁；桃園地檢5
    399號偵卷第23頁至第26頁；桃園地檢5990號偵卷第23頁至
    第25頁；新竹地檢9315號偵卷第62頁至第64頁）情節大致相
    符，並有附表二「相關證據」欄之證據在卷可稽，足認被告
    上開任意性之自白與事實相符，堪以採信。綜上，本案事證
    明確，被告犯行洵堪認定，應依法論科。
二、論罪科刑：
  ㈠按刑法第321 條第1 項第2 款規定將「門窗」、「牆垣」、
    「其他安全設備」並列，則所謂「門窗」應專指門戶而言，
     指分隔住宅或建築物內外之出入口大門而言。而所謂「其
    他安全設備」，指門窗、牆垣以外，依社會通常觀念足認為
    防閑之一切設備者，即屬相當。而工地圍籬本係因防閑而設
    ，自屬安全設備之一種，究與牆垣係用土磚作成之性質有間
    （最高法院25年度上字第4168號、45年度台上字第210號判
    決要旨參照）。經查：
　⒈觀現場及監視器錄影畫面截圖數張，本案被告於如事實一、㈡
    部分所示之時、地行竊時，其所鑽爬踰越之窗戶金屬隔閑縫
    隙，乃係以條狀金屬制成與門窗相連，應屬防閑、維護安全
    之防盜設備，自屬同條文規定之安全設備無疑。是被告事實
    一、㈡部分所為，乃先踰越金屬隔閑之安全設備再踰越門窗
    進入上開活動中心行竊，係犯刑法第321 條第1 項第2 款之
    踰越門窗及安全設備竊盜罪。公訴意旨雖認被告起訴書所示
    犯行係犯刑法第321 條第1 項第2 、3款之加重竊盜罪嫌，
    惟業經到庭實行公訴之檢察官更正減縮法條為刑法第321 條
    第1 項第2 款（本院卷第189頁），附此敘明。
　⒉又觀諸相關現場監視器錄影翻拍照片，本案被告於如事實一
    、㈢部分所示之時、地行竊時，其所鑽爬踰越之木材廠圍籬
    ，乃係以鐵板或其他建材所圍成，揆諸上開說明，自與土磚
    作成之牆垣性質有間，又其係從木材廠圍籬之縫隙鑽入而踰
    越，該圍籬僅屬供施作人員或機具材料進出木材廠之用，並
    非分隔住宅或建築物內外之出入口大門，自非屬上開規定所
    指之「門窗」甚明，然該等附設於木材廠之圍籬，既均具有
    防閑之效用，依社會通常之觀念，乃維護安全之防盜設備，
    自屬同條文規定之安全設備無疑。被告事實一、㈢部分所為
    ，係犯刑法第321 條第1 項第2 款之踰越安全設備竊盜罪。
    公訴意旨雖認被告起訴書所示犯行係犯刑法第321 條第1 項
    第2 、3款之加重竊盜罪嫌，惟業經到庭實行公訴之檢察官
    更正減縮法條為刑法第321 條第1 項第2 款（本院卷第190
    頁），附此敘明。
　㈡核被告郭志鴻如事實一、㈠、㈣部分所為，均係犯刑法第320條
    第1項之竊盜罪；如事實一、㈡部分所為，係犯刑法第321 條
    第1 項第2 款之踰越門窗及安全設備竊盜罪；如事實一、㈢
    部分所為，係犯刑法第321 條第1 項第2 款之踰越安全設備
    竊盜罪；如事實一、㈤部分所為，係犯刑法第320條第3項、
    第1項之竊盜未遂罪；如事實一、㈥部分所為，係犯刑法第34
    9條第1項之收受贓物罪。又被告與共犯李庭軒就如事實一、
    ㈢部分所為之加重竊盜犯行有犯意聯絡及行為分擔，依刑法
    第28條規定，為共同正犯。被告所犯上開6罪間，犯意各別
    ，行為互殊，應予分論併罰。
  ㈢被告如事實一、㈤部分所為，已著手於犯罪行為之實行而不遂
    ，為未遂犯，應依刑法第25條第2項之規定，減輕其刑。
　㈣被告前⑴因竊盜案件，經本院以105 年度審易字第198 號判決
    判處有期徒刑7 月確定；⑵因違反森林法案件，經本院以105
     年度原訴字第12號判決判處有期徒刑1 年2 月，併科罰金
    新臺幣34萬9,000 元確定，上開⑴、⑵案件之有期徒刑部分，
    經本院以105 年度聲字第1187號裁定應執行有期徒刑1 年7 
    月確定，並於106 年8 月25日假釋，再接續執行另案拘役及
    上開違反森林法部分併科之罰金刑易服勞役後，嗣於108 年
    1 月28日假釋期滿未經撤銷，視為執行完畢等情，有臺灣高
    等法院被告前案紀錄表（本院卷第39頁至第69頁）在卷可參
    ，是被告於有期徒刑執行完畢後之5 年以內，故意再犯本案
    有期徒刑以上之罪，當屬刑法第47條第1 項之累犯，茲參酌
    司法院大法官釋字第775 號解釋意旨，衡以被告前因同一財
    產性犯罪罪質之竊盜案件經判刑確定並執行完畢，卻未能戒
    慎其行，猶於前開罪刑執行完畢後之5 年內，又再次為本案
    竊盜及贓物之犯行，顯見其刑罰反應力顯然薄弱，是認依刑
    法第47條第1 項之規定加重被告之最低本刑，尚不生行為人
    所受的刑罰超過其所應負擔罪責的情形，乃均依前揭規定加
    重其刑。並就事實一、㈤部分所為，其刑有加重及減輕之事
    由，應先加後減之。　
　㈤爰審酌被告已有竊盜之論罪科刑暨執行紀錄，竟仍不思守法
    自制，循正當途徑獲取所需，竟貪圖一己之私而多次竊取他
    人財物，顯不尊重他人之財產法益，對於社會治安及民眾財
    產安全產生危害，應予非難，惟迄未能賠償告訴人及被害人
    損害，所害非微，然念及被告犯後終能坦承犯行之態度，兼
    衡其國中肄業之智識程度，先前從事修車工作，月薪約8千
    到1 萬元，經濟狀況不佳，離婚育有小孩1名，小孩由前妻
    撫養，入監前與爺爺、母親同住，入監後爺爺過世等一切情
    狀（本院卷第203頁），分別量處如主文所示之刑，並就被
    告所犯得易科罰金及不得易科罰金部分，各定其應執行之刑
    。
三、沒收：
  ㈠按犯罪所得，屬於犯罪行為人者，沒收之；前二項之沒收，
    於全部或一部不能沒收或不宜執行沒收時，追徵其價額，刑
    法第38條之1 第1 項、第3 項分別定有明文。經查，被告竊
    得如附表一編號1至7所示之物，為其行竊之犯罪所得，未扣
    案亦未返還告訴人及被害人，爰依刑法第38條之1 第1 項、
    第3 項之規定分別宣告沒收，於全部或一部不能沒收或不宜
    執行沒收時，追徵其價額。
  ㈡次按，犯罪所得已實際合法發還被害人者，不予宣告沒收或
    追徵，刑法第38條之1 第5 項定有明文。次查，被告如事實
    一、㈠部分所為竊得之車牌號碼0000-00號自用小貨車；如事
    實一、㈥部分所為收受之車牌號碼0000-00號自用小客車，均
    經告訴人等人取回等情，業據告訴人等人於警詢時供述詳實
    （桃園地檢17641號偵卷第13頁；桃園地檢5990號偵卷第27
    頁至第29頁），爰依刑法第38條之1 第5 項規定，不予宣告
    沒收或追徵，併此敘明。
據上論斷，應依刑事訴訟法第 273條之1第1項、第299條第1項前
段，判決如主文。
本案經檢察官陳子維提起公訴，檢察官劉正祥到庭執行職務。　
中　　華　　民　　國　　110 　年　　2 　　月　　3 　　日
                  刑事第二庭法　官　      崔恩寧
中　　華　　民　　國　　110 　年　　2 　　月　　3 　　日
                            書記官        莊琬婷 

如不服本判決應於收受本判決後20日內向本院提出上訴書狀，上
訴書狀應敘述具體理由。上訴書狀未敘述上訴理由者，應於上訴
期間屆滿後20日內補提理由書狀於本院（均須按他造當事人之人
數附繕本）「切勿逕送上級法院」。　　

附錄本院論罪科刑法條：　　
刑法第320條
意圖為自己或第三人不法之所有，而竊取他人之動產者，為竊盜
罪，處 5 年以下有期徒刑、拘役或 50 萬元以下罰金。
意圖為自己或第三人不法之利益，而竊佔他人之不動產者，依前
項之規定處斷。
前二項之未遂犯罰之。

刑法第321條
犯前條第一項、第二項之罪而有下列情形之一者，處6月以上5年
以下有期徒刑，得併科50萬元以下罰金：
一、侵入住宅或有人居住之建築物、船艦或隱匿其內而犯之。
二、毀越門窗、牆垣或其他安全設備而犯之。
三、攜帶兇器而犯之。
四、結夥三人以上而犯之。
五、乘火災、水災或其他災害之際而犯之。
六、在車站、港埠、航空站或其他供水、陸、空公眾運輸之舟、
    車、航空機內而犯之。
前項之未遂犯罰之。

刑法第349條第1項
收受、搬運、寄藏、故買贓物或媒介者，處5 年以下有期徒刑、
拘役或科或併科50萬元以下罰金。 
附表一
編號 物品 價值（新臺幣） 備註 1 電腦主機1臺 約2萬元  2 禮品茶具組3組 約1萬元  3 油桶1個 約500元  4 肖楠木樹材2塊 約4萬元  5 行車紀錄器1個 約2至3千元 起訴書原記載為價值共約1萬3、400元，嗣經公訴人於110年1月18日當庭更正，詳見本院卷第190頁。 6 車用充電頭1個   7 充電線2條   

附表二
編號 犯罪事實 相關證據 主文罪名及宣告刑暨沒收 1 事實一、㈠ 證人即告訴人蘇昌明於警詢中指訴詳實，並有車輛詳細資料報表1 份、現場及監視器錄影畫面截圖數張（桃園地檢17641號偵卷第13頁、第15頁至第17頁、第19頁）。 郭志鴻犯竊盜罪，累犯，處有期徒刑肆月，如易科罰金，以新臺幣壹仟元折算壹日。 2 事實一、㈡ 證人即告訴人謝金棋於警詢中指訴詳實，並有內政部警政署刑事警察局108年10月16日刑生字第1080089015號鑑定書1 份、現場及監視器錄影畫面截圖數張（桃園地檢10452號偵卷第33頁至第36頁、第46頁至第47頁、第49頁至第72頁）。 郭志鴻犯踰越門窗及安全設備竊盜罪，累犯，處有期徒刑捌月。未扣案之附表一編號1、2所示之物，均沒收，於全部或一部不能沒收或不宜執行沒收時，追徵其價額。 3 事實一、㈢ 證人即被害人余峻寬於偵查中指訴詳實，並有車輛詳細資料報表1 份、現場及監視器錄影畫面截圖數張（桃園地檢2581號偵卷第53頁、第63頁、第65頁至第71頁；桃園地檢3317號他卷第9頁）。 郭志鴻共同犯踰越安全設備竊盜罪，累犯，處有期徒刑玖月。未扣案之附表一編號3、4所示之物，均沒收，於全部或一部不能沒收或不宜執行沒收時，追徵其價額。 4 事實一、㈣ 證人即被害人林正中於警詢及偵查中指訴詳實，並有車輛詳細資料報表、失車-案件基本資料詳細畫面報表、內政部警政署刑事警察局108年12月17日刑紋字第1088017907號鑑定書、桃園市政府警察局現場勘察採證紀錄表、桃園市○○○○○○○○○○○○○○○○○○路000號前BT-6328自小客車內財物遭竊案各1 份（桃園地檢5399號第19頁至第20頁、第21頁至第22頁、第45頁、第51頁、第53頁至第60頁、第61頁至第71頁、第79頁至第83頁；桃園地檢3448號他卷第13頁至第15頁）。 郭志鴻犯竊盜罪，累犯，處有期徒刑肆月，如易科罰金，以新臺幣壹仟元折算壹日。未扣案之附表一編號5、6、7所示之物，均沒收，於全部或一部不能沒收或不宜執行沒收時，追徵其價額。 5 事實一、㈤  郭志鴻犯竊盜未遂罪，累犯，處有期徒刑貳月，如易科罰金，以新臺幣壹仟元折算壹日。 6 事實一、㈥ 證人即告訴人詹詠璇於警詢中指訴詳實，並有內政部警政署刑事警察局108年12月31日刑生字第1088009350號鑑定書、內政部警政署刑事警察局108年11月26日刑生字第1088000060號鑑定書、桃園市政府警察局現場勘察採證紀錄表、桃園市政府警察局車輛尋獲電腦輸入單各1 份（桃園地檢5990號偵卷第27頁至第29頁、第31頁至第36頁、第37頁至第44頁、第45頁至第53頁、第55頁）。 郭志鴻犯收受贓物罪，累犯，處拘役肆拾日，如易科罰金，以新臺幣壹仟元折算壹日。